【裁判字號】    96,上訴,2901
【裁判日期】    970124
【裁判案由】    毒品危害防制條例
【裁判全文】
臺灣高等法院臺中分院刑事判決        96年度上訴字第2901號
上  訴  人
即  被  告  乙○○
                    另案在臺灣台中監獄執行中
選任辯護人  蔡瑞煙  律師
上列上訴人因毒品危害防制條例案件，不服臺灣臺中地方法院96
年度重訴字第902號中華民國96年8月31日第一審判決（起訴案號
：臺灣臺中地方法院檢察署95年度偵字第27988、28033號、96年
度偵字第4506號），提起上訴，本院判決如下：
    主  文
原判決關於乙○○部分撤銷。
乙○○販賣第一級毒品，累犯，處有期徒刑拾伍年。扣案如附表
一編號一、六之物均沒收銷燬之；扣案如附表二編號一、二所示
之物均沒收；因販賣第一級毒品所得財物新臺幣捌拾萬元沒收之
，如全部或一部不能沒收時，以其財產抵償之。
    事  實
一、乙○○（綽號狗熊）前於民國（下同）八十三年間因違反肅
    清煙毒條例案件，經本院判處有期徒刑三年六月確定；又於
    八十三年間因違反麻醉藥品管理條例案件，經原審法院以八
    十三年度易字第四四七四號判決處有期徒刑六月確定；嗣經
    合併定應執行刑為有期徒刑三年九月確定，執行後於八十五
    年二月十五日假釋付保護管束，原應至八十七年三月二十日
    始假釋期滿。惟其復於八十六年間因違反肅煙毒清煙毒條例
    等案件，經本院以八十六年度上訴字第一五二三號判決分處
    有期徒刑三年三月及六月，應執行有期徒刑三年六月確定，
    前開假釋因而被撤銷，應執行殘刑有期徒刑二年一月五日，
    並接續執行，其後又於九十年四月二十七日假釋付保護管束
    ，原應至九十二年五月五日始假釋期滿。惟其再於九十一年
    間因施用毒品案件，經原審法院以九十一年度訴字第一四九
    一號判決分處有期徒刑十月及五月，應執行有期徒刑一年一
    月確定，前揭假釋因而再度被撤銷，應執行殘刑有期徒刑二
    年八日，於九十二年六月九日入監，九十四年五月一日縮刑
    期滿，再接續執行，於九十五年四月十四日假釋出監，至九
    十五年五月七日期滿未經撤銷假釋，以已執行論。
二、緣丙○○與丁○○（丁○○被訴販賣第一級毒品罪嫌，經原
    審判決免訴確定）為朋友關係，並曾合資向他人購買第一級
    毒品海洛因，於九十五年十一月底某日，由丙○○以000
    0000000號行動電話，撥打丁○○所有之00000
    00000號行動電話，原欲向丁○○購買海洛因毒品，惟
    因丁○○已無足夠數量之海洛因，丁○○遂與丙○○商議合
    資購買，並由丁○○於九十五年十二月四日十七時三分許，
    以0000000000號行動電話，撥打乙○○持用之0
    000000000號行動電話向乙○○洽購海洛因。而乙○○明知海洛因屬毒品危害防制條例第二條第二項第一款所
    稱之第一級毒品，非經許可不得販賣運輸、持有、轉讓，竟
    仍基於意圖營利而販賣第一級毒品海洛因之犯意，於電話中
    同意與丁○○相約進行海洛因毒品交易。丁○○乃於同日十
    七時零九分三十一秒許，以0000000000號之行動
    電話，撥打丙○○之0000000000號行動電話，並
    稱「臺中那一主講好了，你可以準備上來」，丙○○允諾後
    ，遂於九十五年十二月四日某時，邀約其男友曹文宗（被訴
    販賣第一級毒品罪嫌，經原審判決無罪確定）一同北上，而
    於九十五年十二月四日某時，由曹文宗與丙○○共同前去丙○○位於雲林縣虎尾鎮，詳細地址不詳之租屋處拿取內含現
    金新臺幣（下同）五十一萬元之白色包包一只後，一同自雲
    林縣斗南交流道搭車北上。途中丙○○再於同日二十時四十
    二分五十秒許，以0000000000號行動電話，撥打
    丁○○所有之0000000000號行動電話，通知丁○○已在路上，並相約由丁○○駕車搭載，約莫於九十五年十
    二月五日零時四十分許，丁○○乃駕駛車號○八○九－ＧＳ
    號自小客車，至臺中市朝馬車站搭載曹文宗及丙○○，惟當
    時尚未聯繫上乙○○，故丁○○乃將曹文宗、丙○○搭載前
    往臺中市某汽車旅館休息，至九十五年十二月五日下午一時
    許，再由丁○○以前揭車輛，搭載曹文宗、丙○○至丁○○
    位於臺中市○○路○段五之十四號六樓之住處，與乙○○會
    合。乙○○乃於同日十六時許，承前揭販賣第一級毒品海洛
    因以營利之犯意，為順利能完成交易，乃攜帶其所有之海洛
    因毒品四小包作為樣品以供試用，及乙○○所有供販賣第一
    級毒品時，預備秤重、分裝第一級毒品海洛因所用之電子磅
    秤一臺、塑膠夾鍊袋一包等物，前往丁○○上開住處。經丁○○、丙○○、曹文宗試用後，即當場由丙○○提出現金六
    十萬元（含原先自雲林縣北上攜帶之現金五十一萬元，及丁○○當場交付之九萬元），及丁○○另提出二十萬元，共計
    八十萬元予乙○○。乙○○取得販賣海洛因之價款後，為取
    信丁○○、曹文宗及丙○○，乃將前開攜帶隨身皮包（內含
    乙○○機車駕照、汽車駕照、健保卡各一張，及00000
    00000門號ＬＧ牌行動電話一支）留在現場以昭公信後
    ，於同日十七時許，將上開現金攜帶離開丁○○上開住處，
    前往臺中市○○路及大雅路路口附近某處，向真實年籍姓名
    不詳，綽號「俊明」之成年男子販入第一級毒品海洛因四中
    包（毛重分別約為三十九公克、三十九公克、三十九公克、
    三十八點二公克，即附表一編號一所示）後，於同日十九
    時三十二分十二秒以其持有之上開電話撥打丁○○之前揭電
    話通知丁○○駕車前來接運，丁○○即駕駛上開自小客車搭
    載曹文宗及丙○○至臺中市○○路及大雅路口，搭載乙○○
    ，欲回丁○○上開租住處以乙○○所有之電子磅秤秤量有無
    達到丁○○等所要購買之重量，及試用乙○○所交付之海洛
    因品質是否臻於滿意程度，暨以乙○○之電子磅秤、塑膠夾
    鍊袋按丁○○、丙○○所出資比例秤重分裝而後交付。迨於
    九十五年十二月五日二十時許，在丁○○上開住處樓下為警
    當場查獲丁○○及曹文宗二人，另丙○○與乙○○則趁隙逃
    逸，並於現場扣得上開尚未交付之第一級毒品海洛因四中包
    （即附表一編號一所示），及自丁○○所有女用手提包自
    行取出之六小包海洛因（毛重合計為三點三九公克，即附表
    一編號一所示）（附表一編號一與附表一編號一所示
    之海洛因因合併送驗而混合，驗餘合計淨重一四七點八三公
    克，塑膠空包裝總重一二點零六公克，詳如附表一編號一所
    示）。再於同日二十時三十分許在丁○○上開住處扣得乙○○所有，供丁○○、曹文宗及丙○○試用樣品之第一級毒品
    海洛因四小包（毛重分別約為一點三公克、一點二公克、一
    點九公克、零點二五公克，驗餘合計淨重三點四二公克，空
    包裝總重一點五五公克，詳如附表一編號六所示），及乙○○所有之塑膠夾鍊袋一包、電子磅秤一臺（即附表二編號一
    、二所示），暨乙○○所有如附表四編號五至八所示之機車
    駕照、汽車駕照、健保卡各一張，及0000000000
    門號ＬＧ牌行動電話一支（乙○○持用多支電話）。其後再
    循線於九十六年一月十六日十時四十分許，在臺中市○○區
    ○○路二段八十八號「大墩遊藝場」查獲乙○○，並陸續於
    附表一編號二至五所載時間、地點，扣得乙○○所有之第一
    級毒品海洛因合計八包、摻有海洛因、大麻之香菸三支，及
    於附表二編號三至七所載時間、地點，扣得乙○○所有之電
    子磅秤二台、毒品研磨機一台、塑膠分裝袋二包、自製塑膠
    杓子五支等物（附表一編號二至五、附表二編號三至七所示
    之物業於原審法院九十六年度訴字第一三四一號乙○○施用
    第一級毒品等案件中諭知沒收或並銷燬之）。
三、案經臺中縣警察局第四分局及行政院海岸巡防署海洋巡防總
    局第三海巡隊報請臺灣臺中地方法院檢察署檢察官偵查起訴
    。
    理  由
一、訊據上訴人即被告乙○○否認有何販賣第一級毒品海洛因之
    犯行，辯稱：伊僅認識丁○○，而不認識曹文宗、丙○○二
    人，當天是丁○○要伊到她家，說要向伊購買毒品，伊說沒
    有在賣毒品，並稱可向俊明詢問，伊打電話給俊明，他說一
    兩要賣二十五萬元，他那裡有四兩，如果全部買就算一兩二
    十萬元，全部八十萬元，伊告訴丁○○說伊這裡有二十萬元
    ，丁○○說她要買三兩，丁○○從皮包拿出六十萬元現金，
    伊也從自己皮包拿二十萬元，湊足八十萬元後打電話給俊明
    ，俊明要伊等他的電話，大約六點多時俊明打電話要伊到大
    雅路與漢口路附近一手交錢一手交貨，原本丁○○說要跟伊
    一起去，但俊明說要一對一交易，後來就由伊單獨前往，其
    間丁○○打了三、四通電話給伊詢問是否已購得毒品，伊說
    買到了，丁○○說要開車來載伊，之後丁○○開車來接伊一
    起到她家去分配；丁○○住處查扣之磅秤、塑膠袋不是伊的
    ，伊之物品僅有一個皮包、手機、駕照及健保卡，其他不是
    伊的，伊並未販賣海洛因云云。惟查：
（一）被告乙○○確有於上揭事實欄所示之時、地，基於意圖營
      利而販賣第一級毒品海洛因之犯意，要販賣海洛因予丁○○等，而丁○○、曹文宗、丙○○，一同前往丁○○租屋
      處，再由被告乙○○攜帶包包，內有證件及四小包試用樣
      品，及電子秤、塑膠夾鍊袋前往會合，抵達後，由被告乙○○拿出四小包供試驗，經試驗滿意後，即當場由丙○○
      提出現金六十萬元（含原先自雲林縣北上攜帶之現金五十
      一萬元，及丁○○當場交付之九萬元），及丁○○另提出
      二十萬元，共計八十萬元予乙○○，嗣因丁○○、曹文宗
      及丙○○無法信任被告乙○○，被告乙○○遂將皮包證件
      等置於丁○○住處，並前往前揭地點販入第一級毒品後，
      以電話通知丁○○駕車前來接運，嗣於上開時、地為警查
      獲等事實，業據證人丁○○、曹文宗、丙○○等人證述在
      卷：
（１）證人丁○○於原審審理時證述：九十五年十二月五日，因
      伊與丙○○之前曾有合資買毒品，因現在毒品來源不易，
      所以想一口氣買多一點品質好一點的；九十五年十二月四
      日曹文宗、丙○○坐車上來，伊載他們去遊藝場、汽車旅
      館，隔天十二月五日下午兩、三點的時候載到伊家；剛開
      始乙○○不在，後來因為伊之前就有與乙○○聯絡，所以
      乙○○約半個多小時到達；乙○○到伊住處之原因，是因
      為之前乙○○說他朋友那裡有比較好的毒品，要拿樣品要
      給伊及曹文宗、丙○○試用；伊有交錢給乙○○，伊交二
      十萬元，準備要買一兩，丙○○交六十萬元；要買毒品是
      跟乙○○接洽聯絡，乙○○聯絡何人，乙○○並沒有說；
      乙○○在電話中並沒有稱呼誰，乙○○直接問說到底有沒
      有，原本要四兩半，對方說沒有這麼多；沒有聽到乙○○
      跟對方說毒品的價格，電話說完就跟伊及曹文宗、丙○○
      說四兩要八十萬元，也沒有聽到乙○○跟對方討價；乙○○約下午五點左右離開伊住處，乙○○離開後，伊有打電
      話給乙○○，因乙○○說要到樓下與他朋友見面，但出去
      很久，所以伊才打電話問乙○○到底情況怎樣；乙○○說
      他車子壞掉，伊就與曹文宗、丙○○一起到乙○○說的地
      方去載乙○○；乙○○上車後有說毒品已經拿到；載乙○○後，準備要去昌平路的住處，將乙○○拿的毒品平分，
      伊拿伊的部分，丙○○拿她的部分；因為沒有試試看不知
      道東西好不好，所以沒有一上車，就將毒品平分；在伊家
      中查獲海洛因四小包是乙○○的；因為見面的時候，乙○○說那是他朋友的東西要給伊及曹文宗、丙○○試試看；
      九十五年十二月五日伊打電話給乙○○時，電話裡是直接
      跟乙○○說『丙○○已經上來，你聯絡好朋友了嗎，可以
      過來嗎？』，所以乙○○事先知道丙○○及曹文宗是要來
      買毒品；在電話裡面乙○○說要拿他朋友的樣品給伊等試
      用；起先拿粉筆狀的，試用後覺得不合適，所以乙○○又
      從身上拿一小包出來；粉筆狀一壹包，小包的有兩、三包
      ；試完之後覺得好，其中一包不錯；試的時候有伊、丙○○、曹文宗，伊用香菸試毒品，丙○○、曹文宗用注射方
      式試毒品；後來乙○○說要下樓跟朋友見面，錢要先給乙○○，伊及曹文宗、丙○○覺得行不通，曹文宗說要一起
      去，但乙○○說不可以，後來因為要給曹文宗放心，乙○○就將其皮包放在該處；在伊住處扣到的磅秤及分裝袋是
      乙○○的；沒有見過俊明這個人；乙○○拿樣品給伊試用
      的時候，有說這是樣品等語（見原審卷第一七二至一八五
      頁）。且於偵查中結證稱：九十五年十二月五日前一、二
      天有跟乙○○見面，有跟乙○○講說伊和朋友要共同買半
      塊共四兩半；當天下午二、三點，乙○○的電話打通了，
      乙○○講好四兩半九十萬元，見面時乙○○又說量沒有那
      麼多，就先拿出一包樣品給伊及曹文宗、丙○○試用，就
      是在伊家被查獲之毒品；乙○○說其另外有剩四兩，但品
      質不相同，說算伊及丙○○、曹文宗共八十萬，伊等要求
      是要像試用的小包的品質，乙○○說桌上那些品質比較不
      好，價格要算十二萬或十二萬初，之後伊跟小萍各拿了二
      十萬及六十萬，共八十萬元給乙○○，乙○○拿完錢後出
      去，一個多小時後，伊打電話催乙○○，乙○○說車子壞
      掉了，伊就和曹文宗及曉萍去漢口路接乙○○，上車乙○○夾了一包毒品上來，東西到手還沒試，要帶回昌平路住
      處試用（見九十五年度偵字第二七九八八號卷，下稱偵一
      卷，第一○四至一○七頁）。證人丁○○就被告乙○○與
      丁○○於九十五年十二月五日前，即已先透過電話聯絡，
      並已約定由被告乙○○提出試用包供丁○○、曹文宗及丙○○試用及大致之價格、數量，於同年十二月五日當天，
      被告乙○○亦確實拿出試用樣品供渠等施用，並於丁○○
      、曹文宗及丙○○試用滿意後，依預計之計劃，由丁○○
      等交付八十萬現金予被告乙○○，而被告乙○○為取信於
      丁○○、曹文宗及丙○○，乃將所隨身攜帶之物品留下，
      嗣被告乙○○以電話通知丁○○，由丁○○駕車搭載曹文
      宗及丙○○，一同前往被告乙○○所說地點接被告乙○○
      ，被告乙○○上車後，稱已拿到毒品，並欲返回丁○○租
      住處試用毒品品質後才交付等情，證述前後一致，並無瑕
      疵可指，自堪信為真實。
（２）證人曹文宗於原審審理時證述：之前丙○○說要到臺中買
      毒品，丙○○叫伊跟來臺中，伊知道此行係要購買毒品，
      在雲林虎尾的時候，丙○○以其行動電話聯絡丁○○，之
      後約定坐幾點的車子，在朝馬站相等，之後，丙○○說要
      回家拿東西，伊在外面，丙○○進去拿，伊知道那一包是
      錢，係用白色包包裝著，路途中係放於座位上，之後到臺
      中，丁○○載伊及丙○○去丁○○另一個住的地方待一下
      子，再載伊及丙○○去打電動，到天亮之後，便載伊及丙○○到汽車旅館，丁○○走了以後沒多久，丁○○便打電
      話來叫伊及丙○○到昌平路丁○○住處，之後乙○○就來
      了，丁○○跟乙○○說要買毒品；乙○○拿小包毒品供試
      用，伊亦有施用；差不多五點左右，乙○○說人來了，要
      拿錢，且要一對一交易，伊跟乙○○說『丙○○跟你又不
      認識，你若錢拿了跑掉怎麼辦』，乙○○說不會，乙○○
      說要籌八十萬元很容易，丙○○就叫伊不要再講了，就拿
      包包出來，交給丁○○，再由丁○○轉交給乙○○，伊有
      聽到丙○○與丁○○說要用八十萬元買，因為乙○○說若
      四兩一起買就算八十萬元，之後，乙○○就拿著錢出去，
      乙○○要出去之前表示，若伊等三人不放心，乙○○願意
      把證件、行動電話放在該處，之後，乙○○出去很久，丙○○很緊張，叫丁○○聯絡乙○○，丁○○就打電話給乙○○，乙○○說車子壞掉，要丁○○去載，後來丁○○就
      出去載乙○○回來，抵達時，乙○○將毒品放在一個袋子
      拿在手上等語（見原審卷第二四八至二五八頁）。且於偵
      查中結證稱：丙○○好像要買六十萬元，由丙○○打電話
      給阿卿（即丁○○），要請丁○○仲介，丁○○仲介乙○○（綽號狗熊）；阿卿在五日凌晨一點多到朝馬站接伊和
      丙○○，因為當晚聯絡不上狗熊，伊及丁○○、丙○○三
      個人就去臺中市打賓果，之後丁○○帶伊及丙○○去綠圓
      汽車旅館休息，到下午阿卿開車來載伊及丙○○去丁○○
      之住處，乙○○來了後帶了三、四包海洛因來給伊及丁○○、丙○○試用，狗熊就自己去聯絡，丙○○出六十萬元
      、丁○○也拿二十萬元，總共八十萬元向乙○○買毒品，
      乙○○於五點多離開，乙○○離開前叫丙○○及阿卿把錢
      先交給乙○○，乙○○怕丙○○及阿卿不放心，所以離開
      時沒把私人用品及樣品拿走；到了快七點時乙○○打電話
      叫阿卿到大雅路跟漢口路路口去載乙○○，阿卿就開車載
      伊和丙○○一起去接乙○○，乙○○拿了一個紙袋，夾在
      腋下，紙袋裡面裝了四包海洛因毒品，乙○○在車上時有
      拿海洛因出來說這四包跟之前的樣本是一樣的，意思就是
      要用這些海洛因毒品交給伊及丁○○、丙○○等語（見偵
      一卷，第二○至二二頁、第一○○至一○二頁、第一四三
      至一四四頁）。證人曹文宗就其受邀與丙○○於雲林虎尾
      至台中購買海洛因毒品，且本來係要向丁○○購毒，但因
      丁○○並無足夠數量，且適逢丁○○亦想購毒，乃由丁○○與丙○○合資購毒，並由丁○○輾轉聯絡被告乙○○前
      來，嗣被告乙○○、丁○○、曹文宗及丙○○共四人於丁○○之住處會合後，由被告乙○○先拿出試用包供施用，
      丁○○、曹文宗及丙○○試用至滿意後，由丁○○及丙○○共拿出八十萬元交付被告乙○○，但丁○○、曹文宗及
      丙○○擔心被告乙○○尚未實際交付毒品，被告乙○○為
      取得信任，乃將隨身物品留在現場，離去後以電話通知丁○○前往搭載，被告乙○○並於車上取出毒品，並表示與
      試用樣品品質相同等情，前後證述相符，亦無瑕疵可指，
      是堪信為真實。
（３）證人丙○○於原審審理時證稱：認識丁○○，二人是朋友
      關係，於九十五年十二月五日，因為要跟乙○○買毒品，
      所以伊才來臺中；在虎尾的時候，伊就與丁○○說好，丁○○說要向乙○○拿毒品，拿的意思就是要買；在電話中
      向曹文宗說要去拿毒品，請曹文宗跟伊一起去；當天伊與
      曹文宗從斗南交流道坐車來臺中，到了臺中，丁○○來接
      伊，伊及曹文宗先去丁○○彰化住處，再到丁○○昌平路
      住處；在丁○○昌平路之住處，伊、曹文宗及丁○○有一
      起施用毒品，是乙○○拿給伊等三人試用，伊及丁○○一
      起拿錢給乙○○，伊出六十萬元（其中九萬元是丁○○給
      的），丁○○出二十萬元，共拿八十萬元給乙○○；曹文
      宗不信任乙○○，說錢不能給乙○○，說要對方拿毒品來
      ，乙○○就將他的證件放在該處，出去很久；後來丁○○
      用電話聯絡乙○○，電話內容不知道，後來丁○○跟伊及
      曹文宗一起到漢口路去接乙○○等語（見原審卷第二五九
      至二六四頁）。其中就與丁○○於雲林時即已透過電話聯
      絡，原本要向丁○○購毒，而丁○○亦表示要再向被告乙○○購毒，因此二人合資購毒，並通知曹文宗一同北上，
      且曹文宗亦知悉此行之目的係北上購毒，而於丁○○位於
      昌平路之住處，丙○○及丁○○共拿八十萬給被告乙○○
      ，因不信任被告乙○○，故被告乙○○乃將物品留在現場
      以示信任等語證述綦詳，亦值採信。
（４）綜上所述，綜觀證人丁○○、曹文宗、丙○○三人之證述
      ，就丁○○如何與丙○○於電話中約定合資購毒事宜，並
      由丙○○邀同曹文宗北上臺中，至臺中後又由丁○○接送
      至住處與被告乙○○會合，被告乙○○提供樣品供試用，
      後由丙○○及丁○○共同將八十萬元現金交付被告乙○○
      ，嗣因曹文宗等不信任被告乙○○，被告乙○○遂將物品
      留在現場之方式以示信任，而由被告乙○○單獨離去取毒
      ，嗣被告乙○○再以電話通知丁○○搭載曹文宗及丙○○
      前去，於車上被告乙○○表示毒品已順利取得，並將毒品
      夾於腋下，並宣稱品質與被告丁○○等三人試用滿意之樣
      品相同等情節，三人前後證述一致且大致相符，而證人丁○○於本院經與被告隔離後復稱：「乙○○有拿毒品讓我
      們試用」，另證人丙○○亦稱有試用毒品等語。足見證人
      丁○○、曹文宗、丙○○三人之證述，均堪信為真實，被
      告乙○○辯稱並無販賣海洛因云云，委無足採。
（二）於被告丁○○住處查獲之電子磅秤一臺及塑膠夾鍊袋一包
      ，均係被告乙○○所有之物：於被告丁○○住處查獲之電
      子磅秤一臺及塑膠夾鍊袋一包，均為被告乙○○所有乙節
      ，業據曹文宗於偵查中、丁○○於原審審理中均結證稱係
      乙○○所有，而攜帶至被告丁○○住處（被告曹文宗部分
      見偵一卷第二十至二十二頁，被告丁○○部分見原審卷第
      一八一、一八四、一八五頁），並有電子磅秤一臺及塑膠
      夾鍊袋一包扣押可證，自堪信為真實。然則在丁○○租屋
      處查扣之物，何以係被告乙○○所有？雖可能令人質疑係
      丁○○欲脫免罪責，而故意陷害乙○○。惟上情除丁○○
      之證述外，尚有曹文宗之證述，已難認證人丁○○有何故
      意陷害被告之可能。且被告欲交付給證人丁○○、丙○○
      等之海洛因重量如何，未經秤重前，丁○○等不得而知？
      自待攜回丁○○租住處以被告所有之電子磅秤秤量，始足
      以確定重量是否足夠而後交付。又因證人丁○○等出資額
      不同，而被告所欲交付之海洛因毛重並非每包相同（毛重
      分別約為三十九公克、三十九公克、三十九公克、三十八
      點二公克），且未經秤重前，丁○○等亦不知每包毛重如
      何？自亦有待返回丁○○租住處後，以被告所有之電子磅
      秤秤量，由被告按丁○○、丙○○等出資比例分配並以被
      告所攜之塑膠夾鍊袋分裝而後交付。故被告乙○○事先即
      將分裝毒品使用之電子磅秤及分裝袋攜帶至丁○○住處，
      即與常情相符。此外，佐以前開被告乙○○主動攜帶四小
      包樣品供試用並留證件在丁○○住處以取信他人之事實，
      益徵丁○○所言上揭物品為被告乙○○攜帶前來等詞，較
      為可信。否則，被告乙○○攜帶試用包前來，於丁○○、
      曹文宗及丙○○起先試用不滿意後，馬上再拿出品質較優
      之海洛因供試用，於他人質疑其信用時，又主動表明留證
      件以取信他人，顯然急於成就此項交易，若未攜帶電子磅
      秤及分裝袋，則如何完成該項交易？由被告乙○○攜帶樣
      品及電子磅秤、分裝袋先行前往，再確定數量後，前往他
      處取毒品，最後返回丁○○住處，用事先帶去之電子磅秤
      及分裝袋完成交易，較合乎一般販毒者會準備樣品、電子
      磅秤、分裝袋等物品之經驗法則。故上揭物品，係被告乙○○所有，至為瞭然。且其所為顯與單純幫助他人購買第
      一級毒品之型態顯不相合，益徵其所辯不足採信。
（三）至被告乙○○辯以係合資購買，無營利意圖云云，然查：
      （１）觀之被告乙○○與證人丁○○、曹文宗、丙○○等
      人於原審之供、證述，就被告乙○○離去時，手上帶有八
      十萬元現金乙節，四人供、證述並無二致，但就出資比例
      ，僅被告乙○○稱自己出二十萬，餘由丁○○出六十萬元
      ，但丁○○、曹文宗及丙○○三人之證述，則均稱由丁○○出二十萬元，丙○○出六十萬元，且並無目睹乙○○拿
      錢合資等語（被告丁○○部分，見原審卷第一八一頁，被
      告曹文宗部分，見原審卷第二五○頁，證人丙○○部分，
      見原審卷第二六二頁），是以，被告乙○○根本無出資額
      ，應可認定。（２）再者，被告乙○○為取得信任，把東
      西留在原地，業據證人丁○○、曹文宗及丙○○三人證述
      如前。而被告乙○○與丁○○、曹文宗及丙○○，並非摯
      友之關係，倘被告乙○○無利可圖，以其交情非深之程度
      ，自無須大費周章，先以電話聯絡，再前往取毒，而將查
      緝嚴格之毒品，再轉讓於交情不深之丁○○、曹文宗及丙○○，而陷己於不利之理，是以，其辯稱無營利意圖，委
      無足採。（３）況近來政府為杜絕毒品之氾濫，對於查緝
      施用及販賣毒品之工作，無不嚴加執行，販賣毒品罪又係
      重罪，設若無利可圖，衡情一般持有毒品之人當無輕易將
      所持有之毒品海洛因轉讓他人而甘冒於再次向他人購買時
      ，有被查獲移送法辦危險之理！是以，被告乙○○雖否認
      有販賣海洛因之犯行，且丁○○、曹文宗及證人丙○○之
      證述內容，亦僅證陳丁○○及證人丙○○合資向被告乙○○購買之價格，使本院無從確認被告乙○○販賣所得之利
      潤若干？然以本件而言，被告乙○○與證人丁○○、丙○○間，並非親故至交，苟無利得，豈會甘冒重刑之風險，
      甚至還將其重要之證件，如駕照、健保卡留現場以昭公信
      之理？故被告乙○○有販賣圖利之意圖，甚為明顯。
（四）另警方於證人丁○○租住處樓下查獲被告乙○○逃逸時留
      在現場之前揭販入之白色粉末四中包（即附表一編號一
      所示，與附表一編號一部分合併送驗，驗餘合計淨重一
      四七點八三公克，空包裝總重一二點零六公克），及在證
      人丁○○住處，查扣被告乙○○所有供試用之樣品白色粉
      末四小包（驗餘合計淨重三點四二公克，空包裝重一點五
      五公克），經送法務部調查局鑑定結果，均含第一級毒品
      海洛因成分等情，有法務部調查局九十五年十二月三十一
      日調科壹字第0000000000○、0000000
      0000號鑑定書（見臺灣臺中地方法院檢察署九十五年
      度偵字第二八○三三號卷，下稱偵二卷，第四十三、四十
      四頁）在卷可稽。足證被告乙○○於丁○○住處提供試用
      之樣品，及離開後取得，原欲帶至丁○○住處朋分之粉末
      ，均係第一級毒品海洛因無訛。被告選任辯護人辯護意旨
      雖質以丁○○住處查獲之毒品，與警方當場扣得之毒品，
      兩者間純度不同，如該四小包係供丁○○等人試用，充為
      樣本，試用滿意後再買賣毒品，則嗣後所購買海洛因純度
      應與該四小包海洛因純度相若，斷無後者之純度高於前者
      數倍之理，足見該四小包海洛因非供買賣試驗之用等語。
      查，附表一編號一與所查扣之海洛因，於合併送驗時
      ，鑑驗出之純度為79.65％， 另附表一編號六供試用之海
      洛因純度則為19.91％， 有前開鑑定書在卷可稽。然依前
      述，被告原拿出供試用之樣品，證人丁○○等人試用後未
      臻滿意，被告再拿出一小包出來，經試用滿意，因被告先
      後拿出之海洛因四小包於經警查扣後送鑑定時已經混合在
      一起，無從析離鑑定出每一小包海洛因之純度各為若干？
      然就前述，證人丁○○等僅就其中一小包試用後表示滿意
      ，其他三包則不滿意，足見其他三包之純度較低，滿意之
      該一小包純度較高，該一小包之純度亦有可能達於與被告
      販入之四中包相若之純度，不能因四小包海洛因已經混合
      ，所鑑定出之平均純度為19.91％， 即執此而認證人丁○○、曹文宗、丙○○等關於被告有提出四小包海洛因供試
      用一情，與事理不合，而不足採信，辯護意旨所指尚難採
      為被告有利之認定。辯護意旨又稱：被告購得海洛因並與
      丁○○等會合後，欲回丁○○住處朋分海洛因，若被告係
      販賣海洛因給丁○○等，何以不在車上逕行交付？足見丁○○等所述不實等語。經查，依前所述，被告原拿出供試
      用之樣品，證人丁○○等人試用後未臻滿意，被告再拿出
      一小包出來，經試用滿意，並要求被告販賣時所交付之海
      洛因需與試用滿意之該小包海洛因相同之品質；且證人丁○○又證述：伊去載乙○○，乙○○上車後有說毒品已經
      拿到，載乙○○後，準備要去昌平路的住處，將乙○○拿
      的毒品平分，伊拿伊的部分，丙○○拿她的部分，因為沒
      有試試看不知道東西好不好，所以沒有一上車，就將毒品
      平分等語。足見丁○○等向被告購買之海洛因，尚待帶回
      丁○○租住處試用滿意後始交付。況又依前述：被告販賣
      欲交付給證人丁○○、丙○○等之海洛因重量如何，未經
      秤重前，丁○○等不得而知？自待攜回丁○○租住處以被
      告所有之電子磅秤秤量，始足以確定重量是否足夠而後交
      付。又因證人丁○○等出資額不同，而被告所欲交付之海
      洛因毛重並非每包相同，且未經秤重前，丁○○等亦不知
      每包毛重如何？自亦有待返回丁○○租住處後，以被告所
      有之電子磅秤秤量，由被告按丁○○、丙○○等出資比例
      分配並以被告所攜之塑膠夾鍊袋分裝而後交付。是被告自
      無從在丁○○所駕駛之車上逕行交付海洛因予丁○○等，
      辯護意旨所指亦難為有利於被告之認定。
（五）此外，並有通訊監察書、通訊監察書電話附表、電信監察
      譯文表在卷可稽，另有被告為取信丁○○等而置放在丁○○租住處之如附表四編號五至八所示之物扣押可證。罪證
      已臻明確，被告所辯係事後卸責之詞，不足採信。證人丁○○、曹文宗於偵查中之證述，並無不當取供之情形，且
      經具結而為陳述，又查無顯有不可信之情況，依刑事訴訟
      法第一百五十九條之一第二項規定，有證據能力。至證人
      丁○○、曹文宗於警詢之證述，有部分與其二人於審理中
      之證述不符，本院以證人丁○○、曹文宗於警詢中之陳述
      相較於渠等二人於原審審理行交互詰問時所為之證述，並
      無具有較為可信之特別情況，依刑事訴訟法第一百五十九
      條之二規定，尚難認有證據能力。被告犯行堪以認定，自
      應依法論科。
二、按「販賣毒品罪，並不以販入之後復行賣出為構成要件，苟
    以營利為目的，將毒品販入或將之賣出，有一於此，其犯罪
    即經完成」（最高法院88年度台上字第3898號判決意旨參照
    ）；「刑法上關於販賣罪，雖不以販入之後復行賣出為要件
    ，祇要以販賣營利為目的販入或賣出，有一於此，其犯罪即
    為完成。縱再接續出售，亦不問已否交付，仍只論一個包括
    販賣既遂罪（六十七年臺上字第二五○○號、六十八年臺上
    字第六○六號判例意旨參照）」（最高法院90年度台上字第
    3793號判決意旨參照）。被告乙○○意圖營利而販入海洛因
    ，雖尚未實際交付購買海洛因之證人丁○○等人，然揆之上
    開說明，核其所為應係犯毒品危害防制條例第四條第一項之
    販賣第一級毒品罪。至其為販賣而持有、運輸海洛因之低度
    行為，及提供海洛因樣品供證人丁○○、曹文宗、丙○○等
    試用之轉讓海洛因之階段行為，均為販賣海洛因之高度行為
    所吸收，不另論罪。又查被告乙○○前於八十三年間因違反
    肅清煙毒條例案件，經本院判處有期徒刑三年六月確定；又
    於八十三年間因違反麻醉藥品管理條例案件，經原審法院以
    八十三年度易字第四四七四號判決處有期徒刑六月確定；嗣
    經合併定應執行刑為有期徒刑三年九月確定，執行後於八十
    五年二月十五日假釋付保護管束，原應至八十七年三月二十
    日始假釋期滿。惟其復於八十六年間因違反肅煙毒清煙毒條
    例等案件，經本院以八十六年度上訴字第一五二三號判決分
    處有期徒刑三年三月及六月，應執行有期徒刑三年六月確定
    ，前開假釋因而被撤銷，應執行殘刑有期徒刑二年一月五日
    ，並接續執行，其後又於九十年四月二十七日假釋付保護管
    束，原應至九十二年五月五日始假釋期滿。惟其再於九十一
    年間因施用毒品案件，經原審法院以九十一年度訴字第一四
    九一號判決分處有期徒刑十月及五月，應執行有期徒刑一年
    一月確定，前揭假釋因而再度被撤銷，應執行殘刑有期徒刑
    二年八日，於九十二年六月九日入監，九十四年五月一日縮
    刑期滿，再接續執行，於九十五年四月十四日假釋出監，至
    九十五年五月七日期滿未經撤銷假釋，以已執行論之事實，
    有臺灣高等法院被告前案紀錄表乙份在卷可按，其受有期徒
    刑之執行完畢，五年以內故意再犯本件有期徒刑以上之刑之
    罪，應依刑法第四十七條第一項規定論以累犯，除因本件法
    定刑為死刑或無期徒刑部分，依法均不得加重外，餘加重其
    刑。復查，被告販賣第一級毒品海洛因，固戕害他人之身心
    ，但被告販賣海洛因之次數僅一次，相對於長期大量販賣毒
    品之大毒梟而言，被告所為對社會治安及國民健康之危害顯
    然較輕，倘就被告所犯販賣第一級毒品犯行仍遽予處以法定
    本刑之最低刑度即無期徒刑，實屬情輕法重，難謂符合罪刑
    相當性及比例原則，在客觀上足以令人感覺過苛而予以同情
    ，是被告犯罪情狀尚非無可憫恕，爰依刑法第五十九條規定
    減輕其刑。被告犯行有加重、減輕事由，依法應先加重後減
    輕之。
三、原審認被告犯罪事證明確，予以論罪科刑，固非無見。惟原
    判決既認被告所為係犯販賣第一級毒品既遂罪，乃於論罪法
    條引用毒品危害防制條例第四條第六項、第一項販賣第一級
    毒品未遂之條文，自有矛盾；另附表一編號二至五、附表二
    編號三至七所示之物，均與本件被告販賣海洛因犯行無關，
    原判決諭知沒收或並銷燬之，亦容有未洽（詳後述）。被告
    上訴意旨猶執陳詞，否認犯罪，指摘原判決不當，雖無理由
    ，惟原判決關於被告乙○○部分既有上述可議之處，自屬無
    可維持，應由本院將原判決關於被告乙○○部分撤銷改判。
    爰審酌被告乙○○明知海洛因係屬戕害他人身心之毒品，竟
    為貪圖自身利益，鋌而走險，且犯後否認犯行之態度等一切
    情狀，量處如主文第二項所示之刑。又查：（一）法務部調
    查局於鑑定海洛因毒品時，一般係以傾倒之方式，將包裝袋
    內之海洛因倒出與包裝袋分離而稱重，必要時亦會輔以刮杓
    刮取袋內粉末。然無論依上述何種方式分離，包裝袋內均會
    有極微量海洛因殘留，故所謂「空包裝重」係指依上述方式
    將包裝袋內海洛因與包裝袋分離後所得到之包裝重，如前所
    述，包裝袋內有海洛因殘留等情，業經法務部調查局於九十
    三年三月十九日以調科壹字第Ｚ○○○○○○○○○Ｏ號函
    釋在案。查，扣案如附表一編號一、六所示之物，經鑑驗確
    含有海洛因成分無訛，已如前述。而前開扣案海洛因之空包
    裝，分別與其上毒品殘留物無從析離，應視同海洛因整體，
    又附表一編號一部分之海洛因雖為證人丁○○所有之物，
    然因鑑驗時已與附表一編號一之海洛因混合合併鑑驗，致
    實際上無從析離。是上開附表一編號一、六之物，均應依毒
    品危害防制條例第十八條第一項前段規定，宣告沒收銷燬之
    。至於鑑驗用罄部分，因已不復存在，自不為沒收之諭知。
    （二）另扣案如附表二編號一、二所示之物，均為被告乙○○所有，塑膠夾鍊袋一包係供被告販賣第一級毒品海洛因時
    預備用以分裝海洛因之用、電子磅秤一台則係供其販賣海洛
    因時預備用以秤重之用，爰依刑法第三十八條第一項第二款
    規定諭知沒收。（三）又被告乙○○因販賣第一級毒品所得
    之財物八十萬元，係被告乙○○販賣毒品所得，自應依同條
    例第十九條第一項之規定沒收之，如全部或一部不能沒收時
    ，以其財產抵償之。被告雖稱丁○○等所給付之現款少二千
    元，而證人丁○○於偵查中亦稱：伊和丙○○、曹文宗去漢
    口路接乙○○，乙○○上車之後說剛才的錢少了二千元，曹
    文宗與丙○○有講說確實少了二千元，他們不知之前買何東
    西抽了二千元出來忘了；另證人曹文宗於偵查中亦稱後來發
    現少了二千元（見偵一卷第105、143頁）。然證人丙○○、
    丁○○所給付之款項中短少二千元一情，純依被告一人所述
    ，並非基於被告與證人丙○○、丁○○等雙方清數而得之結
    果，且依證人丙○○於原審所證，八十萬元渠等當場都有算
    等語（原審卷第二六五頁），果真短少二千元，被告何以不
    於取得該等款項時立即提出，已難遽信上開八十萬元現金果
    真短少二千元一情屬實。況證人曹文宗又稱丙○○所攜現款
    是用白色包包裝著，路途中係放於座位上等語，該款既是整
    包裝著，且為鉅款，目標顯著，難以想像於購物時會從其中
    抽取二千元使用；且證人丙○○、曹文宗出門在外，身上除
    用以購毒之款項外，亦必帶有其他現款，否則如何購買車票
    或為其他消費？該二千元係丙○○從其身上所攜其他現款中
    取出支用，亦有可能，證人丁○○等僅因被告之說詞，且因
    被告所稱短少之金額不大，即遽予相信被告所述為實，此另
    由丁○○所述：「他們不知之前買何東西˙˙˙」一語之不
    確定性，亦可窺知。綜上，尚難認證人丁○○、丙○○所用
    以向被告購買海洛因之現金八十萬元有短少二千元之情形，
    附予敘明。（四）又0000000000號行動電話雖為
    被告乙○○所持用供與證人丁○○聯繫販賣海洛因所用之物
    ，業據證人丁○○證述在卷；然該行動電話機具及門號晶片
    卡並未扣押，且該電話用戶並非以被告名義申請，此有和信
    電訊股份有限公司函覆原審之門號通聯查詢回覆資料在卷可
    稽，自不得將該晶片卡宣告沒收，另行動電話機具雖係被告
    持用之物，然並無證據足以證明該機具為被告所有，均不為
    沒收之諭知。（五）至附表一編號二至五所示之海洛因八包
    （經送法務部調查局鑑定，含第一級毒品海洛因成分，驗餘
    合計淨重五二點三七公克，空包裝總重二點八一公克，有法
    務部調查局九十六年二月九日調科壹字第○九六二三○一○
    二八○號鑑定書在卷可稽）、摻有海洛因、大麻之香菸三支
    （經鑑定檢出海洛因、大麻成分，有憲兵司令部刑事鑑識中
    心九十六年四月九日安鑑字第0000000000號鑑定
    書一份在卷可稽）、附表二編號三至七所示之電子磅秤二台
    、毒品研磨機一台、塑膠分裝袋二包、自製塑膠杓子五支等
    物，雖為被告所有之物，業據被告供明在卷，惟被告否認此
    等物品係供販賣第一級毒品海洛因所用之物，且該等物品之
    查獲時間係在本案發生後相隔月餘之九十六年一月十六日，
    地點亦分別如該等附表編號所載，在時空上難認與本案有何
    密切關聯性，而得認與本案有何關係，且被告為警查獲後因
    涉有施用第一級毒品海洛因之犯行，經原審法院以九十六年
    度訴字第一三四一號案件審理後，就被告施用第一級毒品海
    洛因之犯行判處其有期徒刑一年，上開物品亦於該案經諭知
    沒收或並銷燬之，有該案判決一份在卷可稽，上開物品既難
    認係被告為販賣而持有或供販賣第一級毒品海洛因所用之物
    ，自不得於本案諭知沒收或並銷燬之。（六）另附表三所示
    其中屬被告乙○○所有之物，應由檢方另行處理。附表四所
    示其中屬被告乙○○所有之物，均非為違禁物，亦非被告乙○○所有供販賣第一級毒品之用，亦不得宣告沒收，均附予
    敘明。
據上論結，應依刑事訴訟法第三百六十九條第一項前段、第三百
六十四條、第二百九十九條第一項前段，毒品危害防制條例第四
條第一項、第十八條第一項前段、第十九條第一項，刑法第十一
條前段、第四十七條第一項、第五十九條、第三十八第一項第二
款，判決如主文。
本案經檢察官甲○○到庭執行職務。
中    華    民    國    97    年    1     月    24    日
            刑事第四庭    審判長法  官  洪  耀  宗
                                法  官  陳  欣  安
                                法  官  江  德  千
上列正本證明與原本無異。
如不服本判決應於收受送達後十日內向本院提出上訴書狀，其未
敘述上訴之理由者並得於提起上訴後十日內向本院補提理由書 (
均須按他造當事人之人數附繕本)。
                                書記官  吳  麗  琴
中    華    民    國    97    年    1     月    24    日
【附錄論罪科刑法條】：
毒品危害防制條例第4條第1項：
製造、運輸、販賣第一級毒品者，處死刑或無期徒刑；處無期徒
刑者，得併科新臺幣1千萬元以下罰金。
附表一：
┌──┬───────┬─────────┬──────────┬───┬───────────┐
│編號│查獲時間      │查獲地點          │數量                │所有人│備註                  │
├──┼───────┼─────────┼──┬───────┼───┼───────────┤
│一  │九十五年十二月│臺中市○○區○○路│  │與驗餘合計│乙○○│法務部調查局九十五年十│
│    │五日二十時許  │二段五之十二號前  │四中│淨重一四七點八│      │二月三十一日調科壹字  │
│    │              │                  │包  │三公克，空包裝│      │第0000000000│
│    │              │                  ├──┤總重一二點零六├───┤○號鑑定書（九十五年度│
│    │              │                  │  │公克，純度百分│丁○○│偵字第二八○三三號，第│
│    │              │                  │六小│之七九點六五，│      │四三頁）              │
│    │              │                  │包  │純質淨重一一七│      │                      │
│    │              │                  │    │點七五公克。  │      │                      │
│    │              │                  │    │              │      │                      │
│    │              │                  │    │              │      │                      │
├──┼───────┼─────────┼──┼───────┼───┼───────────┤
│二  │九十六年一月十│臺中市○○區○○路│二包│共八包，驗餘合│乙○○│法務部調查局九十六年二│
│    │六日十時四十分│二段八八號「大墩遊│    │計淨重五二點三│      │月九日調科壹字第○九六│
│    │許            │藝場」            │    │七公克，空包裝│      │00000000號鑑定│
├──┼───────┼─────────┼──┤總重二點八一公│      │書（九十五年度偵字第二│
│三  │九十六年一月十│臺中市○○區○○路│二包│克，純度百分之│      │八○三三號，第五六頁）│
│    │六日十時五十五│二段八八號「大墩遊│    │三九點七一，純│      │                      │
│    │分許          │藝場」停車場Ｍ九－│    │質淨重二十點八│      │                      │
│    │              │七三九五號自小客車│    │零公克。      │      │                      │
├──┼───────┼─────────┼──┤              │      │                      │
│四  │九十六年一月十│臺中市○○區○○路│四包│              │      │                      │
│    │六日十四時許  │一段一八六號十三樓│    │              │      │                      │
│    │              │之四              │    │              │      │                      │
├──┼───────┼─────────┼──┴───────┼───┼───────────┤
│五  │九十六年一月十│臺中市○○區○○路│摻有海洛因香菸三支  │乙○○│檢出大麻及海洛因成份，│
│    │六日十四時許  │一段一八六號十三樓│                    │      │憲兵司令部刑事鑑識中心│
│    │              │之四              │                    │      │九十六年四月九日安鑑字│
│    │              │                  │                    │      │第0000000000│
│    │              │                  │                    │      │號鑑定書（原審卷第一三│
│    │              │                  │                    │      │五頁）                │
├──┼───────┼─────────┼──────────┼───┼───────────┤
│六  │九十五年十二月│臺中市○○區○○路│四小包。驗餘合計淨重│乙○○│法務部調查局九十五年十│
│    │五日二十時三十│二段五之十四號六樓│三點四二公克，空包裝│      │二月三十一日調科壹字第│
│    │分許          │                  │總重一點五五公克，純│      │00000000000│
│    │              │                  │度百分之十九點九一，│      │號鑑定書（九十五年度偵│
│    │              │                  │純質淨重零點六八公克│      │字第二八○三三號，第四│
│    │              │                  │。                  │      │四頁）                │
│    │              │                  │                    │      │                      │
└──┴───────┴─────────┴──────────┴───┴───────────┘
附表二：
┌──┬────────┬────┬───┬───────┬─────────┬─────────┐
│編號│扣押物品名稱    │數量    │所有人│查獲時間      │查獲地點          │備註              │
├──┼────────┼────┼───┼───────┼─────────┼─────────┤
│一  │電子磅秤        │一台    │乙○○│九十五年十二月│臺中市○○區○○路│ 供犯罪所用       │
├──┼────────┼────┤      │五日二十時三十│二段五之十四號六樓├─────────┤
│二  │塑膠夾鍊袋      │一包    │      │分許          │                  │ 供預備犯罪所用   │
├──┼────────┼────┤      ├───────┼─────────┼─────────┤
│三  │電子磅秤        │一臺    │      │九十六年一月十│臺中市○○區○○路│ 供犯罪所用       │
│    │                │        │      │六日十時五十五│二段八八號「大墩遊├─────────┤
│    │                │        │      │分許          │藝場」停車場Ｍ九－│ 供犯罪所用       │
│    │                │        │      │              │七三九五號自小客車├─────────┤
│    │                │        │      │              │                  │ 供犯罪所用       │
├──┼────────┼────┤      ├───────┼─────────┼─────────┤
│四  │毒品研磨機      │一台    │      │九十六年一月十│臺中市○○區○○路│ 供犯罪所用       │
├──┼────────┼────┤      │六日十四時許  │一段一八六號十三樓├─────────┤
│五  │電子磅秤        │一台    │      │              │之四              │ 供犯罪所用       │
├──┼────────┼────┤      │              │                  ├─────────┤
│六  │塑膠分裝袋      │二包    │      │              │                  │ 供預備犯罪所用   │
├──┼────────┼────┤      │              │                  ├─────────┤
│七  │塑膠杓子        │五支    │      │              │                  │ 供犯罪所用       │
└──┴────────┴────┴───┴───────┴─────────┴─────────┘
附表三：
┌──┬───────┬─────────┬──────────┬───┬───────────┐
│九十│查獲時間      │查獲地點          │數量                │所有人│備註                  │
├──┼───────┼─────────┼──────────┼───┼───────────┤
│一  │九十五年十二月│臺中市○○區○○路│三包。合計淨重一點三│丁○○│行政院衛生署管制藥碞管│
│    │五日二十時許  │二段五之十二號前  │九三公克（含三個塑膠│      │理局九十六年一月二十三│
│    │              │                  │袋及六張標籤），驗餘│      │日管檢字第○九六○○○│
│    │              │                  │一點三九○公克（含三│      │○二九八號鑑定書（九十│
│    │              │                  │個塑膠袋及六張標籤）│      │五年度偵字第二八○三三│
│    │              │                  │                    │      │號，第四六頁）        │
├──┼───────┼─────────┼──────────┼───┼───────────┤
│二  │九十五年十二月│臺中市○○區○○路│一包。淨重零點四三五│乙○○│                      │
│    │五日二十時三十│二段五之十四號六樓│公克（含塑膠袋及二張│      │                      │
│    │分許          │                  │標籤），驗餘零點四三│      │                      │
│    │              │                  │二公克（含塑膠袋及二│      │                      │
│    │              │                  │張標籤）            │      │                      │
├──┼───────┼─────────┼──────────┼───┼───────────┤
│三  │九十六年月一十│臺中市○○區○○路│六包。合計淨重二○點│乙○○│憲兵司令部刑事鑑識中心│
│    │六日十時五十五│二段八八號「大墩遊│四八六六克，驗餘淨重│      │九十六年四月九日安鑑字│
│    │分許          │藝場」停車場Ｍ九－│二○點四二四○克    │      │第0000000000│
│    │              │七三九五號自小客車│                    │      │號鑑定書（本院審理卷第│
│    │              │                  │                    │      │一三五頁）            │
└──┴───────┴─────────┴──────────┴───┴───────────┘
附表四：
┌──┬────────┬────┬───┬───────┬─────────┬─────────┐
│編號│扣押物品名稱    │數量    │所有人│查獲時間      │查獲地點          │備註              │
├──┼────────┼────┼───┼───────┼─────────┼─────────┤
│一  │現金（新臺幣）  │九千元  │丁○○│九十五年十二月│臺中市○○區○○路│                  │
│    │                │        │      │五日二十時許  │二段五之十二號前  │                  │
├──┼────────┼────┤      ├───────┼─────────┼─────────┤
│二  │安非他命吸食器  │一個    │      │九十五年十二月│臺中市○○區○○路│                  │
│    │                │        │      │五日二十時三十│二段五之十四號六樓│                  │
│    │                │        │      │分許          │                  │                  │
├──┼────────┼────┤      ├───────┼─────────┼─────────┤
│三  │OKWAP行動電話   │一支    │      │九十五年十二月│臺中市○○區○○路│含0000000000 SIM卡│
│    │                │        │      │五日二十時許  │二段五之十二號前  │一張              │
├──┼────────┼────┤      ├───────┼─────────┼─────────┤
│四  │MOTOROLA行動電話│一支    │      │九十五年十二月│臺中市○○區○○路│                  │
│    │                │        │      │五日二十時三十│二段五之十四號六樓│                  │
│    │                │        │      │分許          │                  │                  │
├──┼────────┼────┼───┤              │                  ├─────────┤
│五  │乙○○機車駕照  │一張    │乙○○│              │                  │                  │
├──┼────────┼────┤      │              │                  ├─────────┤
│六  │乙○○汽車駕照  │一張    │      │              │                  │                  │
├──┼────────┼────┤      │              │                  ├─────────┤
│七  │乙○○健保卡    │一張    │      │              │                  │                  │
├──┼────────┼────┤      │              │                  │                  │
│八  │LG行動電話      │一支    │      │              │                  │                  │
│    │                │        │      │              │                  │                  │
├──┼────────┼────┤      ├───────┼─────────┼─────────┤
│九  │安非他命吸食器  │一個    │      │九十六年一月十│臺中市○○區○○路│                  │
├──┼────────┼────┤      │六日十四時許  │一段一八六號十三樓├─────────┤
│十  │白色顆粒        │五包    │      │              │之四              │「未檢出毒品成份」│
│    │                │        │      │              │                  │憲兵司令部刑事鑑識│
│    │                │        │      │              │                  │中心九十六年四月九│
│    │                │        │      │              │                  │日安鑑字第○九六○│
│    │                │        │      │              │                  │○○○四九○號鑑定│
│    │                │        │      │              │                  │書（本院審理卷第一│
│    │                │        │      │              │                  │三五頁）          │
│    │                │        │      │              │                  │                  │
├──┼────────┼────┤      ├───────┼─────────┼─────────┤
│十一│現金（新臺幣）  │六十萬元│      │九十六年一月十│臺中市○○區○○路│                  │
│    │                │        │      │六日十時五十五│二段八八號「大墩遊│                  │
│    │                │        │      │分許          │藝場」停車場Ｍ九－│                  │
│    │                │        │      │              │七三九五號自小客車│                  │
├──┼────────┼────┤      ├───────┼─────────┤                  │
│十二│行動電話        │五支    │      │              │                  │                  │
│    │                │        │      │              │                  │                  │
│    │                │        │      │              │                  │                  │
│    │                │        │      │              │                  │                  │
│    │                │        │      │              │                  │                  │
├──┼────────┼────┼───┼───────┼─────────┼─────────┤
│十三│TQC行動電話     │一支    │曹文宗│九十五年十二月│臺中市○○區○○路│含0000000000 SIM卡│
│    │                │        │      │五日二十時三十│二段五之十四號六樓│一張              │
├──┼────────┼────┤      │分許          │                  ├─────────┤
│十四│NOKIA行動電話   │一支    │      │              │                  │含0000000000 SIM卡│
│    │                │        │      │              │                  │一張              │
├──┼────────┼────┤      │              │                  ├─────────┤
│十五│NOKIA行動電話   │一支    │      │              │                  │含0000000000 SIM卡│
│    │                │        │      │              │                  │一張              │
└──┴────────┴────┴───┴───────┴─────────┴─────────┘


司法院資訊處製作；財團法人民間司法改革基金會備份。
